最高法院刑事判決                              八十六年度台上字第三五九五號
    上訴人  甲○○
右上訴人因違反麻醉藥品管理條例等罪案件，不服台灣高等法院中華民國八十六年三
月二十日第二審判決（八十五年度上訴字第三六二四號，起訴案號：台灣新竹地方法
院檢察署八十四年度偵字第六二五○號），提起上訴，本院判決如左：
    主  文
上訴駁回。
    理  由
關於販賣安非他命及轉讓禁藥部分
按刑事訴訟法第三百七十七條規定，上訴於第三審法院，非以判決違背法令為理由，
不得為之。是提起第三審上訴，應以原判決違背法令為理由，係屬法定要件。如果上
訴理由狀並未依據卷內訴訟資料，具體指摘原判決不適用何種法則或如何適用不當，
或所指摘原判決違法情事，顯與法律規定得為第三審上訴理由之違法情形，不相適合
時，均應認其上訴為違背法律上之程式，予以駁回。本件上訴意旨略稱：上訴人歷次
庭訊均陳述不認識林辛美絕無販賣行為，請求對質，未獲採納，且原判決理由載述：
「按被告意圖低價買進安非他命，再以高價賣出，並已出賣林辛美，顯係意圖營利，
其雖二次均未賣出，但亦係意圖營利而販入」，與事實欄記載：「二次販賣給林辛美
之行為」自相矛盾，均屬違法等語。經查原判決以上訴人如何二次以每小包新台幣（
下同）一千元之價格販賣安非他命予林辛美等情，不惟業據林辛美在警訊供述綦詳，
且經在檢察官偵查中結證明確（見偵字第七二○三號卷第十七頁背面第七行以次十九
頁），而是否命上訴人與林辛美對質原審自有裁量之權。且上訴人於民國八十四年六
月二十六日及八十六年一月二十六日先後以四萬五千元、一萬五千元之價格買入安非
他命一三九‧二公克及十七公克，將之分為六小包及七小包，擬以每小包五千元賣出
或將安非他命十七公克委託沈春園出售，該二次均未售出，但亦係意圖營利而販入，
亦無矛盾之處，上訴意旨，徒憑己意，漫指原判決為違法，核與首揭法定要件不符。
至轉讓禁藥部分，未述上訴理由，揆諸首揭說明，其上訴均違背法律上之程式，應
予駁回。
關於吸用安非他命部分
按刑事訴訟法第三百七十六條所列各罪之案件，經第二審判決者，不得上訴於第三審
法院，法有明文。本件上訴人因非法吸用安非他命案件，原審係依違反麻醉藥品管理
條例第十三條之一第二項第四款論處罪刑，核屬刑事訴訟法第三百七十六條第一款之
案件，依首開說明，既經第二審判決，自不得上訴於第三審法院，上訴人竟復提起上
訴，顯為法所不許，併予駁回。
據上論結，應依刑事訴訟法第三百九十五條前段，判決如主文。
中      華      民      國    八十六    年      六      月     十八     日
                              最高法院刑事第四庭
                                  審判長法官  莊  來  成
                                        法官  曾  有  田
                                        法官  王  德  雲
                                        法官  謝  俊  雄
                                        法官  林  永  茂
      右正本證明與原本無異
                                              書  記  官
中      華      民      國    八十六    年      六      月    二十三    日
